PAULO HENRIQUE OLIVEIRA DE ALMEIDA

Desenvolvedor Fullstack

Votorantim – SP | Contato: (15) 997840494 | Email: paulo333henrique00@gmail.com

Linkedin: https://www.linkedin.com/in/paulo-henrique-oliveira-almeida

Github: https://www.github.com/PauloHenriqueOliveiradeAlmeida

Portfólio: https://paulohenrique.vercel.app

Desenvolvedor Fullstack com sólida experiência em Javascript/Typescript e PHP, especializado em backend e apaixonado por arquitetura de software. Criador do Raven Framework, um framework PHP inspirado no Nest, focado em simplicidade e modularidade. Desde cedo, me dedico a desenvolver soluções eficientes, simples e escaláveis.

EXPERIÊNCIA

Desenvolvedor fullstack

Epiousion IT | Data: 04/2024 - Presente | Sorocaba - SP

Desenvolvo aplicações escaláveis e de baixo nível de acoplamento, utilizando

inicialmente. Next a BUB acost a character de Board a configuration.

principalmente: Nest e PHP para backend e React para frontend.

Melhoro a qualidade de código e trabalho na manutenção de sistemas

legados, tornando os códigos mais simples e aplicando Design Patterns

quando necessário.

Auxilio no desenvolvimento da arquitetura de novos projetos, pensando no

nível de complexidade, desempenho, custo e escalonamento.

· Auxilio novos desenvolvedores, estando a disposição para ajudá-los na

realização de suas tarefas.

Desenvolvedor voluntário

GENTI - Grupo de Estudos do Núcleo de TI da UNISO | Data: 03/2023 - 09/2024 |

Sorocaba - SP

· Auxiliei no desenvolvimento de softwares destinados a outros cursos e à

comunidade, tendo como exemplo o site do PAM, desenvolvido em HTML, CSS,

Javascript, PHP e MYSQL.

Estágio em desenvolvimento

Instituto Edutech21 | Data: 09/2023 - 04/2024 | Sorocaba - SP

 Auxiliei no desenvolvimento dos produtos da empresa, atuando no desenvolvimento de jogos, API's e frontends, utilizando principalmente Next, Express e GDScript.

Desenvolvedor Fullstack Freelancer

Data: 08/2020 - 02/2022 | Ribeirão Branco - SP

 Desenvolvi soluções web para diversas empresas de demasiados setores, utilizando, principalmente HTML, CSS, JavaScript, PHP, Wordpress e MYSQL.

FORMAÇÃO ACADÊMICA

Análise e Desenvolvimento de Sistemas

UNISO - Universidade de Sorocaba | Data: 03/2023 - Presente | Sorocaba - SP

 Foco em conhecimentos e fundamentos essenciais para o desenvolvimento de software, como estrutura de dados, cultura de DevOps, programação orientada à objetos, redes, bancos SQL, etc...

Técnico em Informática para Internet

ETEC Dr. Demétrio de Azevedo Júnior | Data: 02/2020 – 12/2022 | Itapeva - SP

• Foco em desenvolvimento de softwares voltados para web, utilizando principalmente HTML, CSS, Javascript, PHP, Wordpress e Bootstrap.

Ensino Médio

ETEC Dr. Demétrio de Azevedo Júnior | Data: 02/2020 – 12/2022 | Itapeva – SP

Adquiri conhecimentos relacionados à BNCC, como por exemplo, Matemática,
Português, Geografia, etc...

PROJETOS

Raven Framework

Comunidade | Data: 06/2024 - Presente

- Desenvolvo como hobbie o Raven Framework, um framework em PHP que utiliza em seu interior uma arquitetura baseada na arquitetura de Micro-Kernel, seu foco é o desenvolvimento de API's Rest, fortemente inspirado em Nest.
- No momento ele conta com um sistema de roteamento com suporte a parâmetros, conversão da requisição para objetos de transferência de dados,

validação dos dados da requisição, sistema de segurança e integração com Swagger (em desenvolvimento).

HABILIDADES

Proeficiente

- Typescript
- PHP
- Nest
- Linux
- Git

Intermediário

- React
- Bootstrap/MUI/Tailwind
- MYSQL
- PostgreSQL
- SqlServer
- Wordpress

Conhecimentos

- C#
- .NET Core
- Docker